【裁判字號】    98,易,1155
【裁判日期】    981120
【裁判案由】    電子遊戲場業管理條例
【裁判全文】
臺灣高雄地方法院刑事判決              98年度易字第1155號
公  訴  人  臺灣高雄地方法院檢察署檢察官
被      告  甲○○
上列被告因違反電子遊戲場業管理條例案件，經檢察官提起公訴
（98年度偵字第15488 號、第16961 號），本院判決如下：
    主  文
甲○○共同違反未依電子遊戲場業管理條例規定辦理營利事業登
記者，不得經營電子遊戲場業之規定，累犯，處拘役伍拾日，如
易科罰金，以新臺幣壹仟元折算壹日。扣案如附表所示之物，均
沒收。
    事  實
一、甲○○前於民國93年間因賭博案件，經本院以93年度簡字第
    3490號判決判處有期徒刑3 月，提起上訴後，經本院以93年
    度簡上字第639 號駁回上訴確定，於94年1 月13日易科罰金
    執行完畢。
二、丙○○（拘提中，由本院另行審結）係址設高雄縣鳳山市○
    ○路○ 段400 巷5 之2 號「文山釣蝦場」之負責人，其明知
    未依電子遊戲場業管理條例辦理營利事業登記者，不得經營
    電子遊戲場業，竟在未依規定辦理營利事業登記之狀況下，
    擅自98年2 月上旬之某日起，在前開「文山釣蝦場」之隔間
    暗房內，擺設其所有如附表編號1 至4 所示之電子遊戲機，
    並自同年月下旬之某日起，以月薪新臺幣（下同）1 萬8,00
    0 元之代價，僱用同具違反電子遊戲場業管理條例犯意聯絡
    之甲○○，從事看顧、清潔打掃、接待顧客及開啟前揭機臺
    之畫面供客人把玩電子遊戲機等工作，而供不特定顧客投入
    代幣把玩。嗣於98年4 月22日下午3 時20分許，為警在前開
    「文山釣蝦場」當場臨檢查獲，並扣得丙○○所有如附表所
    示之物。
三、案經高雄縣政府警察局鳳山分局報告臺灣高雄地法院檢察署
    檢察官偵查起訴。
    理  由
壹、證據能力方面
    本判決所引用之證據資料（詳後引用之各項證據），其中係
    屬傳聞證據部分，縱無刑事訴訟法第159 條之1 至第159 條
    之4 或其他規定之傳聞證據例外情形，亦因被告甲○○及檢
    察官均已於本院審理期日中，明示同意作為證據使用；本院
    審酌卷內並無事證顯示各該陳述之作成時、地與週遭環境，
    有何致令陳述內容虛偽、偏頗之狀況後，亦認為適當，依刑
    事訴訟法第159 條之5 第1 項之規定，為傳聞法則之例外，
    應有證據能力。
貳、實體方面
一、上開事實，業據被告於本院審理時坦承不諱（本院卷二第36
    頁），核與同案被告丙○○於警詢之供述相符（警卷第1 頁
    至第4 頁），復有高雄縣政府警察局扣押筆錄、扣押物品目
    錄表、照片及高雄縣政府警察局鳳山分局文山派出所檢查紀
    錄表在卷可參（警卷第9 頁至第14頁），足見被告上開自白
    核與事實相符，應可採信。本件事證明確，被告犯行堪以認
    定，自應依法論科。
二、核被告所為，係違反電子遊戲場業管理條例第15條之未依電
    子遊戲場業管理條例規定辦理營利事業登記者，不得經營電
    子遊戲場業之規定，應依同條例第22條之規定處斷。被告就
    98年2 月底之某日起至同年4 月22日間之犯行，與同案被告
    丙○○有犯意聯絡及行為分擔，應論以共同正犯。又刑事法
    若干犯罪行為態樣，本質上原具有反覆、延續實行之特徵，
    立法時既予特別歸類，定為犯罪構成要件之行為要素，則行
    為人基於單一之行為決意，在密切接近之一定時、地持續實
    行之複次行為，倘依社會通念，在客觀上認為符合一個反覆
    、延續性之行為觀念者，於刑法評價上，即應僅成立一罪，
    學理上所稱「集合犯」之職業性、營業性或收集性等具有重
    複特質之犯罪均屬之（最高法院95年度臺上字第1079號判決
    意旨參照）。依電子遊戲場業管理條例以觀，該條例第15條
    、第22條規定之犯罪構成要件為未依該條例規定辦理營利事
    業登記，而「經營電子遊戲場業」，其構成要件行為本質上
    即具有在同一營業場所持續營業之反覆性與延續性，是以被
    告自98年2 月底之某日起，至同年4 月22日為警查獲時止，
    在同一營業場所，未經針對該場所辦理電子遊戲場業之營利
    事業登記，持續反覆為電子遊戲場業之經營行為，應論以非
    法經營電子遊戲場業之集合犯一罪。查被告犯有事實欄所載
    之前科紀錄，有臺灣高等法院被告前案紀錄表可按，其於有
    期徒刑之執行完畢後5 年內，故意再犯本件有期徒刑以上之
    罪，為累犯，應依刑法第47條第1 項之規定，加重其刑。爰
    審酌被告擅自經營電子遊戲場業，害及主管機關對於電子遊
    戲場業之有效管理，實屬不該，惟被告僅係受僱於同案被告
    丙○○，犯罪之惡性及涉案情節較輕，且犯後坦承犯行等一
    切情狀，量處如主文所示之刑，並參酌前開犯罪情節，諭知
    如主文所示之易科罰金折算標準。
三、扣案如附表所示之物，均為同案被告丙○○所有，供犯本案
    所用之物，業經同案被告丙○○於警詢中陳述明確，應依刑
    法第38條第1 項第2 款規定，及共犯責任共同理論，宣告沒
    收。
據上論結，應依刑事訴訟法第284 條之1 、第299 條第1 項前段
，電子遊戲場業管理條例第22條，刑法第11條前段、第28條、第
47條第1 項、第41條第1 項前段、第38條第1 項第2 款，判決如
主文。
本案經檢察官乙○○到庭執行職務。
中    華    民    國    98    年    11    月    20    日
                  刑事第九庭    法  官  王碧瑩
以上正本係照原本作成。
如不服本判決應於收受判決後10日內向本院提出上訴書狀，並應
敘述具體理由。其未敘述上訴理由者，應於上訴期間屆滿後20日
內向本院補提理由書(均須按他造當事人之人數附繕本)「切勿逕
送上級法院」。
中    華    民    國    98    年    11    月    20    日
                                書記官  吳智媚
電子遊戲場業管理條例第15條
未依本條例規定辦理營利事業登記者，不得經營電子遊戲場業。
電子遊戲場業管理條例第22條
違反第15條規定者，處行為人1年以下有期徒刑、拘役或科或併
科新台幣50萬元以上250萬元以下罰金。
附表：
 ┌──┬──────────┬───┬─────────┐
 │編號│名稱                │數量  │備註              │
 ├──┼──────────┼───┼─────────┤
 │1   │超級大舞台          │壹臺  │含IC板壹塊        │
 ├──┼──────────┼───┼─────────┤
 │2   │超級大聯盟          │壹臺  │含IC板壹塊        │
 ├──┼──────────┼───┼─────────┤
 │3   │動物奇觀水果盤      │壹臺  │含IC板壹塊        │
 ├──┼──────────┼───┼─────────┤
 │4   │賽馬                │貳臺  │含IC板伍塊        │
 ├──┼──────────┼───┼─────────┤
 │5   │代幣                │肆佰貳│                  │
 │    │                    │拾枚  │                  │
 └──┴──────────┴───┴─────────┘


司法院資訊處製作；財團法人民間司法改革基金會備份。
